臺灣高等法院刑事裁定
109年度聲字第3724號
聲  請  人  臺灣高等檢察署檢察官
受  刑  人  呂學臻



上列聲請人因受刑人數罪併罰有二裁判以上，聲請定其應執行之
刑（聲請案號：臺灣高等檢察署109年度執聲字第1881號），本
院裁定如下：
    主  文
呂學臻犯如附表所示各罪所處之刑，應執行有期徒刑陸年。
    理  由
一、聲請意旨以：受刑人呂學臻因違反毒品危害防制條例等數罪
    ，先後經判決確定如附表，應依刑法第53條、第51條第5款
    規定，定其應執行之刑，爰依刑事訴訟法第477條第1項聲請
    裁定等語。
二、按裁判確定前犯數罪者，併合處罰之，而數罪併罰有二以上
    裁判者，應定其應執行之刑，其宣告多數有期徒刑者，於各
    刑中之最長期以上，各刑合併之刑期以下，定其刑期，但不
    得逾30年，刑法第50條、第51條第5款、第53條分別定有明
    文。再按刑事訴訟法第370條第2項、第3項，已針對第二審
    上訴案件之定應執行之刑，明定有不利益變更禁止原則之適
    用，於分屬不同案件之數罪併罰有應更定執行刑者，本於同
    為定刑裁定應為相同處理之原則，法院於裁定定應執行之刑
    時，自仍應有不利益變更禁止原則法理之考量，亦即另定之
    執行刑，其裁量所定之刑期，不得較重於前定之執行刑加計
    後裁判宣告之刑之總和，否則即與法律秩序理念及法律目的
    之內部界限有違（最高法院103年度第14次刑事庭決議及最
    高法院93年度台非字第192號判決意旨參照）。
三、經查：
  ㈠受刑人呂學臻因犯非法以電腦製作不實財產權得喪紀錄得利
    等案件，先後經臺灣桃園地方法院及本院判決判處如附表所
    示之刑，且咸經確定在案（均詳如附表所示），其中附表編
    號1至4所示之罪，曾經定應執行有期徒刑11月確定，而本院
    亦為附表所示案件犯罪事實最後判決之法院，有本院被告前
    案紀錄表及各該刑事裁判附卷可稽。又其中受刑人所犯如附
    表編號5、6所示案件，為不得易科罰金或易服社會勞動之罪
    ；如附表編號1所示案件則為得易服社會勞動、編號2至4所
    示案件為得易科罰金之罪，屬刑法第50條1項但書第1款、第
    3款之情形。茲檢察官依受刑人請求聲請定其應執行之刑，
    此有受刑人民國109年7月29日刑事聲請狀乙份存卷足參，本
    院審核認聲請為正當，應定其應執行之刑。
  ㈡爰審酌受刑人所犯如附表編號所示各罪之犯罪類型，除附表
    編號2、3外，侵害法益種類、犯罪態樣、手段均有不同，及
    附表所示各罪對社會所造成危害，並斟酌本件對全體犯罪應
    予之整體非難評價程度，暨前述各罪定應執行刑之外部界限
    （各宣告刑中刑期最長之有期徒刑3年6月以上，各刑合併計
    算之刑期7年1月），及不利益變更禁止原則（編號其中附表
    編號1至4所示之罪，曾經定應執行有期徒刑11月，加計編號
    5、6所示之罪為有期徒刑2年、3年6月，以上合計刑期為有
    期徒刑6年5月）等應遵守之內部界限，定其應執行之刑如主
    文所示。
四、依刑事訴訟法第477條第1項，刑法第50條第1項第1款、第3
    款、第2項、第53條、第51條第5款，裁定如主文。
中　　華　　民　　國　　109 　年　　9 　　月　　25　　日
                  刑事第十一庭  審判長法  官  周煙平
                                      法  官  吳炳桂
                                      法  官  陳俞伶
以上正本證明與原本無異。
如不服本裁定，應於收受送達後五日內向本院提出抗告狀。
                                      書記官  朱家麒
中　　華　　民　　國　　109 　年　　9 　　月　　29　　日
附表：
編        號            1          2          3 罪        名  非法以電腦製作不實財產權得喪紀錄得利罪   業務侵占罪 業務侵占罪 宣   告   刑  有期徒刑4月 有期徒刑6月 有期徒刑6月 犯 罪 日 期  108年4月28日1至4時許 108年4月24日4時40分許 108年4月28日2時6分許 偵查（自訴）機關年度案號  臺灣桃園地方檢察署108年度偵字第15441號   臺灣桃園地方檢察署108年度偵字第15441號   臺灣桃園地方檢察署108年度偵字第15441號   最後事實審 法    院 臺灣桃園地方法院 臺灣桃園地方法院 臺灣桃園地方法院  案    號 108年度審簡字第1022號 108年度審簡字第1022號 108年度審簡字第1022號  判決日期 109年3月27日 109年3月27日 109年3月27日 確定判決 法    院 臺灣桃園地方法院 臺灣桃園地方法院 臺灣桃園地方法院  案    號 108年度審簡字第1022號 108年度審簡字第1022號 108年度審簡字第1022號  確定日期 109年5月5日 109年5月5日 109年5月5日 可否易科罰金          是         是         是   臺灣桃園地方檢察署109度執字第7877號 臺灣桃園地方檢察署109度執字第7878號    編號1至4所示各罪所處之刑，經臺灣桃園地方法院以109年度聲字第2498號裁定定應執行有期徒刑11月                                        
編        號            4          5          6 罪        名  汽車駕駛人無駕駛執照 駕車犯過失傷害罪    共同販賣第三級毒品罪   結夥攜帶兇器強盜罪 宣   告   刑  有期徒刑3月 有期徒刑2年 有期徒刑3年6月 犯 罪 日 期  108年6月16日23時許 107年8月14日17時許 108年3月3日 偵查（自訴）機關年度案號  臺灣桃園地方檢察署   108年度偵字第27112號 臺灣桃園地方檢察署   107年度偵字第30618號 臺灣桃園地方檢察署   108年度偵字第8355號 最後事實審 法    院 臺灣桃園地方法院 臺灣高等法院 臺灣桃園地方法院  案    號  108年度桃交簡字第3158號          108年度上訴字第3965 號 108年度訴字第1052號   判決日期 109年3月31日 109年4月23日 109年1月21日 確定判決 法    院 臺灣桃園地方法院 臺灣高等法院 臺灣桃園地方法院  案    號  108年度桃交簡字第3158號        108年度上訴字第3965 號                108年度訴字第1052號   確定日期 109年5月5日 109年5月25日 109年6月10日 可否易科罰金           是          否           否 備        註  臺灣桃園地方檢察署109度執字第8775號 臺灣桃園地方檢察署109度執字第9545號 臺灣桃園地方檢察署109度執字第11486號   編號1至4所示各罪所處之刑，經臺灣桃園地方法院以109年度聲字第2498號裁定定應執行有期徒刑11月